臺灣臺南地方法院刑事判決
109年度易字第558號
公  訴  人  臺灣臺南地方檢察署檢察官
被      告  康益柏



上列被告因竊盜案件，經檢察官提起公訴（109年度偵字第6802
號），本院判決如下：
    主  文
康益柏無罪。
    理  由
一、公訴意旨略以被告康益柏意圖為自己不法之所有，基於竊盜
    之犯意，於民國109年2月23日17時許至翌（24）日上午7時
    許間，駕駛車牌號碼00-0000號自用小貨車，前往臺南市○○
    區○○○000地號土地內，趁無人看管之際，竊取承營營造有限
    公司（下稱承營公司）承攬「溪尾排水出口段保護工程」之
    電纜線3捆〔長度約300公尺，價值約新臺幣（下同）6萬元〕
    ，得手後，先將該電纜線剝皮為銅線後，旋於24日15時37分
    許將上述銅線共計36公斤，持以至位於臺南市○○區○○里○○○0
    0○00號佑昌鑫有限公司（下稱佑昌鑫公司）倉庫，以每公斤
    130元、總價4800元之代價，轉售予不知情之佑昌鑫公司現
    場負責人侯進興。嗣經承營公司工地主任吳明宗報警後，始
    為警循線而查獲。因認被告涉犯刑法第320條第1項之竊盜罪
    嫌。
二、按犯罪事實應依證據認定之，無證據不得認定犯罪事實；又
    不能證明被告犯罪者，應諭知無罪之判決，刑事訴訟法第15
    4條第2項、第301條第1項分別定有明文。本件公訴人認被告
    涉有上開犯行，無非以證人即同案被告高淯淞於警詢中之證
    述、證人即告訴人吳明宗於警詢及偵訊中之證述、證人侯進
    興於警詢及偵訊中之證述、失竊現場圖1份、現場照片10張
    、車牌號碼00-0000號自用小貨車車行紀錄1份、監視器翻拍
    照片5張、「贓物」（銅線）照片5張、車輛詳細資料報表1
    份為其論據。然被告堅決否認有何竊盜犯行，辯稱：
    案發時他所有之車牌號碼00-0000號自用小貨車是借高淯淞
    使用，他沒有去偷上開電纜線。他雖有載電線賣給估昌鑫公
    司，但他賣的是電焊機舊的電源線，而非上開承營公司失竊
    之電纜線。他賣的是舊得電源線，電源線是四心的，裡面銅
    線上有色紙，有通電過，他有把色紙剝掉，就算剝掉，電線
    上面也會有顏色，分別為紅色、黑色、白色、綠色。一般工
　　地接電用的電線是有色的外皮，他的電線是用透明的外皮，
　　所以裡面才會加色紙包起來區辨顏色。他拿去賣的電線是防
　　酸防鹼的，是化工廠在拆工地時向他們買的，他的電線跟一
　　般工地接電的電線是不一樣的等語。
三、經查：
　㈠承營公司承攬「溪尾排水出口段保護工程」工地（臺南市○
　　○區○○○000地號土地），於109年2月23日17時許至翌（2
　　4）日上午7時許間，失竊電纜線3捆（長度約300公尺，價值
　　約6萬元）等情，業據證人即上開工地之工地主任吳明宗於
　　警詢及偵訊中之證述在卷，並有失竊現場圖1份、現場照片1
　　0張可資佐證。
　㈡其後，被告於同年月24日15時37分許駕駛車牌號碼00-0000號
    自用小貨車載運銅線共計36公斤，至侯進興所經營位於臺南
    市○○區○○里○○○00○00號之佑昌鑫公司倉庫，以每公斤130元
    、總價4800元之代價，轉售予侯進興等情，亦據證人侯進興
    於警詢及偵訊中證述在卷，並有監視器翻拍照片5張、銅線
    照片5張在卷可資佐證，且為被告所不爭執。
　　    然而，本案所應審究者為被告所販售予證人侯進興之銅
　　線，是否即為承營公司所失竊之電纜線？經查：
  1.證人吳明宗於警詢及本院審理中均證稱承營公司所失竊之電
　　纜共3綑，約300公尺長（警卷第20頁、本院卷第294頁）。
　　惟依卷附「贓物」（銅線）照片（警卷第46至47頁）所示，
　　被告售予侯進興之銅線數量（長度）至多僅數十公尺，兩者
　　數量相去甚遠。證人吳明宗於本院審理中亦證稱他看到的那
　　些（「贓物」銅線）差不多是他（失竊）的十分之一而已）
　　本院卷第297、298頁）。
　2.依上開照片所示，上開銅線係已去皮之裸銅絞線，外觀並無
　　任何標示或記號。經本院詢問證人吳明宗認為其在資源回收
　　站（佑昌鑫公司）所看到之上開銅線即其所失竊之電纜線之
　　依據為何？證人吳明宗答稱「我看它的直徑」、「問：除了
　　直徑之外，是否可以從材質或其他地方判斷是否為你們所失
　　竊的電線？答：因為銅線都一樣，可能我們比較外行，我們
　　看的銅線都一樣，我沒有偏袒誰，我老實說我們看的電線跟
　　他的電線都一樣。」（本院卷第299頁）。亦即，證人吳明
　　宗判斷其在佑昌鑫公司所看到之上開銅線是否係承營公司所
　　失竊之電纜線之主要依據僅係上開去皮銅線之直徑（粗細）
    ，而非該銅線有其它個別化之特徵。
        本件在佑昌鑫公司所查獲之上開銅線數量既與承營公司
　　所失竊之電纜線數量相去甚遠（僅約失竊數量十分之一），
　　而證人吳明宗判斷上開銅線是否係承營公司所失竊之電纜線
　　之主要依據僅係上開去皮銅線之直徑（粗細），而非該銅線
　　有何其它個別化之特徵，則本件尚難逕行認定被告出售予佑
　　昌鑫公司之上開銅線，即係承營公司所失竊之電纜線。
　㈢被告出售予佑昌鑫公司之上開銅線重量約36公斤等情，業據
　　證人侯進興於警詢中供明在卷（警卷第25頁）。證人吳明宗
    供稱該數量約承營公司失竊電纜線數量10分之1已如前述。
　　依此估算，承營公司失竊電纜線總重量應在360公斤以上。
　　如加計去皮前電纜線外皮重量，則承營公司失竊電纜線總重
　　量應該更重。行竊者如欲竊取如此重量之電纜線，應需使用
　　動力交通工具載運，且一般機車之載重及空間恐無法承載此
　　數百公斤之電纜線，而需使用自用小客貨車以上之運輸工具
　　來載運上開電纜線。
　　    被告名下有一台車牌號碼00-0000號自用小貨車，有卷
　　附車輛詳細資料報表1份可參。被告亦係以上開自用小貨車
　　載運上開銅線至佑昌鑫公司販售，有上開監視器翻拍照片5
　　張可參。再者，承營公司上開電纜線失竊時間約於109年2月
　　23日17時許至翌（24）日上午7時許間等情，亦據證人吳明
    宗供明在卷（警卷第20頁）。被告於警詢中供稱上開時段他
　　的車牌號碼00-0000號自用小貨車是借給友人高淯淞使用（
　　警卷第6頁）；經警詢問高淯淞供稱他雖曾向被告借過2次
　　車，但上開時段之駕駛人應該是被告，當時他沒有向被告借
　　車（警卷第14至15頁）。然證人高淯淞於本院審理時證稱他
　　有向被告借上開自小貨車，是借去犯案的，他去剪人家的電
　　線，已經判決下來了，並庭呈本院109年度易字第690號判決
　　（本院卷第188頁）；並稱他是（109年2月23日）下午5時借
　　車，差不多半夜1點去剪電線，賣完（電線）後大約24日下
　　午2、3點左右（還車）。但承營公司的電纜不是他偷的，他
　　偷的是整綑沒有電的電纜線（本院卷第190頁）。證人高淯
　　淞於本院109年度易字第690號竊盜案件警詢中，亦供稱他是
　　向康益柏借上開車牌號碼00-0000號自用小貨車行竊，是109
　　年2月23日17時許借車，2月24日凌晨1時至2時許行竊，當日
　　（24日）12時許歸還車輛（本院卷第219頁）。亦即，承營
　　公司上開電纜線失竊期間，被告所有之上開車牌號碼00-000
    0號自用小貨車係借給高淯淞使用，被告並無從使用上開自
    小貨車行竊。
四、綜上所述，本件並無積極證據足資認定被告有於前開時、地
　　竊取承營公司之上開電纜線之事實；亦無證據足資認定被告
　　販售予佑昌鑫公司之裸銅絞線即係承營公司所失竊之上開電
　　纜線。本件依現存證據逕行認定被告有竊取前開電纜線之事
    實，顯未逾合理可疑之程度。從而，本件被告前開犯行即屬
    不能證明，依法應為無罪之諭知。
五、據上論斷，應依刑事訴訟法第301條第1項，判決如主文。
本案經檢察官莊立鈞提起公訴；檢察官陳擁文到庭執行職務。
中　　華　　民　　國　　109 　年　　12　　月　　3 　　日
                    刑事第二庭法  官  鄭文祺
以上正本證明與原本無異。
如不服本判決應於收受本判決後20日內向本院提出上訴書狀，並
應敘述具體理由。如未敘述上訴理由者，應於上訴期間屆滿後20
日內向本院補提理由書狀（均須按他造當事人之人數附繕本）「
切勿逕送上級法院」。
                              書記官  吳昕韋
中　　華　　民　　國　　109 　年　　12　　月　　4 　　日